Inventaris van het archief van de (Ondersteunende) Directie Facilitair Bedrijf en taakvoorgangers, (1971) 1989-2007 (2008)
Nationaal Archief, Den Haag
- Directie Facilitair Bedrijf-, 1
  - Informatie- en Automatiseringsbeleid, 6
    - Project Initiation Document Digitalisering Documentopslag, 2001-2002; 316-317
      - Deel 1 2001, 316; pak
      - Deel 2 2001-2002, 317; pak
    - Stukken betreffende het opstellen van een actieplan voor het opruimen en opbouwen van de documentaire informatievoorziening binnen OcenW, 2004-2005; 318; omslag
    - Jaarrapportage over het jaar 2006, alsmede voortgangsrapportages over de jaren 2006 en 2007 van de Afdeling Informatiediensten, 2006-2007; 319; omslag
    - Stukken betreffende het coördineren van de reorganisatie van de Documentaire Informatievoorziening door de vorming van een centrale DIV-pool, 2006-2007; 320-321
      - Voornemen tot reorganisatie, voortgang en formeel akkoord 2006, 320; pak
      - Introductie DIV-pool en stand van zaken 2006-2007, 321; omslag
  - Documentair- en Archiefbeleid, 7
    - Stukken betreffende het vaststellen van vernietigingslijsten, samen met de ministeries van Landbouw, Natuurbeheer en Visserij en Welzijn, Volksgezondheid en Cultuur, 1992-1996; 322; pak
    - Stukken betreffende het voorbereiden van de ondertekening en de ondertekening van het PIVOT-convenant (Project Invoering Verkorting Overbrengings Termijn) alsmede een voortgangsnotitie van het Project, 1993-1998; 323; omslag
    - Stukken betreffende het overnemen van archiefdelen van diverse directies en afdelingen, alsmede het laten vernietigen van deze archiefdelen, 1993-2007; 324-335
      - Overname 1993-2005, 324-329
        Nota bene: Met verklaringen van overdracht
        - 1993-1996, 324; omslag
        - 1997-1998, 325; pak
        - 1998, 326; omslag
        - 2000-2002, 327; pak
        - 2003, 328; pak
        - 2004-2005, 329; pak
      - Verklaringen van vernietiging 1998-2007, 330-335
        - 1998, 330; omslag
        - 1999-2002, 331; pak
        - 2000-2004, 332; pak
        - 2003-2004, 333; omslag
        - 2006-2007, 334; omslag
        - 2006-2007, 335; pak
    - Stukken betreffende het sluiten van raamconvenanten met de Centrale Archief Selectiedienst voor de bewerking van diverse archiefbestanden, 1994-2007; 336-338
      - 1994-1996, 336; omslag
      - 1999-2005, 337; pak
      - 2006-2007, 338; omslag
    - Stukken betreffende het laten bewerken en inventariseren van OCenW archieven door de Centrale Archief Selectiedienst, 1994-2008; 339-346
      - 1994, 339; pak
        Nota bene: Met toegang
      - 1995-1996, 340; omslag
        Nota bene: Met verklaringen van vernietiging
      - 1997-1998, 341; pak
        Nota bene: Met toegang en verklaring van vernietiging
      - 1999-2007, 342; pak
        Nota bene: Met toegangen en verklaringen van vernietiging
      - 2003-2005, 343; pak
        Nota bene: Met toegangen
      - 2003-2005, 344; pak
      - 2005-2006, 345; omslag
      - 2005-2008, 346; pak
        Nota bene: Met verklaring van overbrenging naar het Nationaal Archief
    - Stukken betreffende het aanpassen van het ordeningsplan van het Stafbureau Managementondersteuning en van de afdeling Informatie- en Automatiseringsbeleid van het Facilitair Bedrijf, 1995-1998; 347; omslag
    - Stukken betreffende het voeren van overleg met het Algemeen Rijksarchief (ARA) inzake de overdracht van archieven aan het ARA, 1995-1998; 348-349
      - 1995-1996, 348; omslag
      - 1997-1998, 349; omslag
    - Stukken betreffende het vaststellen van Basis Selectie Documenten, 1995-2007; 350-381
      - Monumentenzorg 1995-2003, 350; pak
      - Speciaal Onderwijs 1997-1998, 351; omslag
      - Beroepsonderwijs en Volwasseneneducatie 1997-1999, 352; pak
      - Wetenschappelijk Onderwijs 1997-1999, 353; pak
      - Voortgezet Onderwijs 1997-2003, 354; omslag
      - Wetenschappelijk Onderwijs, Openbare en Bijzondere Universiteiten 1997-2003, 355; pak
      - Basisonderwijs 1998-2000, 356; pak
      - Middelbaar Beroepsonderwijs (MBO) en Voortgezet Algemeen volwassenenonderwijs (VAVO) 1998-2002, 357; pak
      - Kunsten 1999-2003, 358; pak
      - Overheidsinformatievoorziening 2000-2003, 359; pak
      - Arbeidsvoorwaarden en Beroepskwaliteit in de sector Onderwijs en Wetenschappen 2001-2004, 360; pak
      - Cultuurbeheer 2001-2004, 361-363
        - 2000-2001, 361; pak
        - 2001-2002, 362; pak
        - 2003-2004, 363; omslag
      - Emancipatie en gelijke behandeling 2002-2003, 364; pak
      - Media, Letteren en Bibliotheken 2002-2004, 365-368
        - 2002-2004, 365; pak
        - 2004-2005, 366; pak
        - 2005-2006, 367; pak
        - 2006, 368; pak
      - Organisatie Rijksoverheid 2002-2004, 369; pak
      - Bevolkingsadministratie en reisdocumenten 2003, 370; omslag
      - Arbeidsvoorzieningsbeleid 2003-2004, 371-372
        - 2003, 371; pak
        - 2003-2004, 372; omslag
      - Sociale Voorzieningen 2003-2005, 373-374
        - 2003, 373; pak
        - 2004-2005, 374; pak
      - Algemeen LNV (Landbouw, Natuur en Voedselkwaliteit)-beleid 2004-2005, 375; omslag
      - Bekostiging en verzekering van de gezondheidszorg en Oorlogsgetroffenen 2004-2007, 376; omslag
      - Adelsbeleid, adelsrecht en decoratiestelsel 2005-2007, 377; omslag
      - Buitenlandse economische betrekkingen en Exportbevordering, internationaal ondernemen en samenwerking 2005-2007, 378; omslag
      - Preventief toezicht rechtspersonen en het Gevangeniswezen 2005-2007, 379; pak
      - Rijkshuisvesting 2005-2007, 380; omslag
      - Adviesraad voor Wetenschaps- en Technologiebeleid 2007, 381; omslag
    - Stukken betreffende het verlenen van medewerking bij het aan de Minister van Cultuur uitbrengen van een jaarlijks verslag van het toezicht op het beheer van archiefbescheiden door de Rijksarchiefinspectie, 1997-2005; 382-384
      - 1997-2000, 382; pak
      - 2001-2002, 383; pak
      - 2003-2005, 384; pak
    - Stukken betreffende het doen uitgaan van een instructie voor het schonen en overdragen van de afdelingsarchieven naar het Centraal Archief, 2000-2002; 385; pak
      Nota bene: Met overdrachtslijsten
    - Stukken betreffende het overnemen en overdragen van archiefbescheiden ingevolge reorganisaties van het ministerie van Onderwijs, Cultuur en Wetenschappen en het ministerie van Sociale Zaken, 2004-2007; 386; pak
  - Projecten-, 8
    - Stukken betreffende het opzetten en coördineren van het Project Kwantitatieve Onderwijsgegevens (PKOG) in het kader van de inrichting van het informatieverkeer tussen het minsterie en instellingen, 387-394
      Nota bene: Dit betekende tevens de instelling van onder andere de Projectgroep Kwantitatieve Onderwijsgegevens (PKOG) en de Werkgroep 6 (Structuurschets)
      - Werkgroep 6; vergaderstukken over de werkconferentie structuurschets 1989-1993, 387; pak
      - Werkgroep 6; vergaderstukken over de voortgang structuurschets 1992-1994, 388; pak
      - Werkconferentie structuurschets en Hoofdlijnennotitie Informatiemanagement 1992-1993, 389; pak
      - Structuurschets Onderwijsinformatievoorziening 1994, 390; pak
      - Vergaderstukken Project Kwantitatieve Onderwijsgegevens 1992-1994, 391-394
        - 1992, 391; pak
        - 1992-1993, 392; pak
        - 1993-1994, 393; pak
        - 1994, 394; omslag
          Nota bene: Met eindverslag
    - Stukken betreffende het vervangen van het postregistratiesysteem door middel van het Project ZEBRA (Zorgvuldig en Efficient Beheer Registratie en Archivering), 395-416
      - Eindrapport onderzoek Postregistratie in relatie tot Documentaire InformatieVerzorging (DIV) 1993, 395; pak
      - Definitiestudie postregistratie in relatie tot de documentaire informatievoorziening 1993-1994, 396; pak
      - Vergaderstukken van thema-bijeenkomsten ZEBRA I/pilot Centraal Archief inzake de te stellen eisen van het Centraal Archief aan ZEBRA 1994, 397; omslag
      - Adviesrapportage door het Expertise Centrum inzake de informatievoorziening voor postregistratie en archivering bij het ministerie 1994-1995, 398; omslag
        Nota bene: Bevat tevens correspondentie over de aanschaf van een nieuw postregistratiesysteem
      - Vergaderstukken van de Projectgroep ZEBRA 1994-1996, 399-404
        - 1994 juni - nov. 10, 399; omslag
        - 1994 nov. 17 - dec., 400; omslag
        - 1995 juni - nov. 09, 401; pak
        - 1995 nov. 22 - dec., 402; pak
        - 1995 dec. - 1996 sep., 403; pak
        - 1996 jan. - apr., 404; pak
      - Evaluatierapporten van zowel de pilot als het proefprojekt met ZEBRA 1994-1997, 405; pak
      - Beschrijving van taken en procedures zoals die bij het beheer van het postregistratiesysteem Pro/Document van toepassing zijn 1995, 406; pak
      - Audit op het postregistratiesysteem PRO/Document door KPMG EDP Auditors met als resultaat een onderzoeksrapport waarbij wordt ingegaan op wat er eventueel niet correct is en welke risico's het ministerie loopt bij de implementatie en het toekomstig gebruik 1996, 407; pak
      - Draaiboek ten behoeve van de herstart van het Zebra-project 1996, 408; omslag
      - Onderzoek naar het postregistratiesysteem XRegis door KPMG EDP Auditors 1996, 409; omslag
      - Opzet en plan van aanpak voor ZEBRA II 1996, 410; omslag
      - Plan van aanpak en projectplan rondom de invoering van ZEBRA I 1996, 411; omslag
      - Vergaderstukken van de Regiegroep ZEBRA II 1996-1997, 412; omslag
      - Vergaderstukken van de Werkgroep Vakinhoud ZEBRA II 1996-1997, 413-415
        - 1996, 413; omslag
        - 1996, 414; omslag
        - 1996-1997, 415; pak
          Nota bene: Bevat ook vergaderstukken van de Werkgroep Techniek
      - Acceptatietest en protocol van oplevering 1997, 416; omslag
    - Stukken betreffende het coördineren van het opstellen en vaststellen van privacy-reglementen als uitvloeisel van de Wet Persoonsregistraties (artikel 19, eerste lid), 1989-2000; 417-423
      Nota bene: Tevens onderdeel van het Project Privacybescherming
      - Algemene correspondentie 1989-2000, 417-419
        - 1989-1994, 417; omslag
        - 1995-1997, 418; omslag
        - 1998-2000, 419; omslag
      - Privacy-reglementen 1989-1999, 420-423
        Nota bene: Alfabetisch geordend
        - A - Ce 1989-1994, 420; pak
        - Cf - Ing 1990-1994, 421; omslag
        - Ins - P 1989-1995, 422; pak
        - R - W 1990-1999, 423; pak
    - Stukken betreffende het coördineren van het Project Public Relations en het Facilitair Bedrijf inzake het ontwikkelen van een systematisch PR-beleid, 1994; 424; omslag
      Nota bene: Bevat tevens de instelling van de Projectgroep Public Relations Facilitair Bedrijf
    - Stukken betreffende het optimaliseren van de OCenW Werkplekstandaard door middel van het Project MOKOM (Modernisering Kantooromgeving), 1994-1997; 425-434
      - Vergaderstukken van de Coördinatiegroep MOKOM (COMOKOM) 1994-1995, 425-427
        - 1994 - 1995 feb., 425; omslag
        - 1995 mrt. - apr., 426; omslag
        - 1995 mei - juli, 427; omslag
      - Vergaderstukken van de Projectgroep MOKOM 1995-1997, 428-430
        - 1995 aug. - 1996 jan., 428; pak
        - 1996 feb. - juli, 429; omslag
        - 1996 aug. - 1997 feb., 430; omslag
      - Vergaderstukken van het Platform Informatietechnologie en Systemen (PITS) 1995-1996, 431; omslag
      - Vergaderstukken van de Werkgroep Beheer Project Invoering Beheertools, alsmede eindrapportage van genoemd project 1996, 432; pak
      - Voortgangrapportage van Project MOKOM 1995-1997, 433; omslag
      - Het evalueren van Project MOKOM 1995-1997, 434; omslag
    - Stukken betreffende het voorbereiden van het plan tot invoering van een onderwijsnummer voor leerlingen en studenten, 1994-1997; 435-438
      - 1994, 435; omslag
      - 1995, 436; omslag
      - 1996, 437; omslag
      - 1997, 438; omslag
    - Stukken betreffende het invullen, het (laten) evalueren en het afronden van het Project Intranet en OCenW, 1994-1999; 439-449
      - Advisering over het inrichten van een e-mail faciliteit bij het ministerie 1994-1997, 439; omslag
      - Plan van aanpak invoering Intranet 1997, 440; omslag
      - Opbouw en uitbouw van het Intranet 1997-1998, 441-442
        - 1997-1998, 441; pak
        - 1998, 442; omslag
      - Tussentijdse evaluatie door de Projectgroep Intranet 1997-1998, 443; omslag
      - Adviesrapportage en offertes 1998-1999, 444; omslag
      - Plan van aanpak (Her)inrichten processen en Organisatie Telematica bij OCenW (project HOT) door Cloud Seven 1998-1999, 445; omslag
      - Plan van aanpak Project Elektronisch Vademecum 1998-1999, 446; omslag
      - Plan van aanpak vormgeving kennisdomein 1998-1999, 447; omslag
      - Plan van aanpak vormgeving OCenW-net 1998-1999, 448; omslag
      - Afronding project, overdracht eindverantwoordelijkheid en eindevaluatie door Arthur Andersen Business Consulting 1998-1999, 449; pak
    - Stukken betreffende het investeren in de herstructurering van de interne bedrijfsvoering door middel van het Project BINGO hetgeen staat voor Bedrijfsprocessen In een Gestructureerde Organisatie, 1995-1999; 450-460
      - Overleg en totstandkoming circulaire inzake het instellen van een faciliteitencoördinator (FACOR) 1995, 450; omslag
      - Plan van aanpak project BINGO 1997, 451; pak
      - Plan van aanpak project GAAF-2 Geautomatiseerde Afhandeling van de Aanvraag voor Faciliteiten 1997, 452; pak
        Nota bene: Het project GAAF werd vervangen door het project BINGO
      - Vergaderstukken van voorbereidend intern overleg, alsmede van de Werkgroep Afspraken 1997-1998, 453; omslag
        Nota bene: Bevat tevens uitnodigingen voor workshops
      - Vergaderstukken Projectgroep en Stuurgroep 1997-1999, 454-456
        - 1997 - 1998 feb., 454; pak
        - 1998 mrt. - dec., 455; pak
          Nota bene: Vanaf mei wordt er gesproken over BINGO-II
        - 1999, 456; omslag
      - Vergaderstukken van de Klankbordgroep en het Gebruikersberaad 1997-1999, 457; omslag
      - Eindrapportage BINGO-I en vervolg-rapportages voor BINGO-II 1998, 458; pak
        Nota bene: Bevat tevens plan van aanpak voor BINGO-II
      - Voortgangsrapportage en eindrapportage BINGO-II 1998, 459; omslag
      - Vergaderstukken van de Werkgroep Inrichten Informatievoorziening 1998-1999, 460; omslag
    - Stukken betreffende het deelnemen aan het Project Informatie- en Communicatie Technologie in het Onderwijs (PICTO), alsmede het adviseren over de betekenis voor de toepassing van ICT in het Onderwijs; Actieplan Investeren in Voorsprong, 1996-1998; 461-515
      - Algemeen 1996-1998, 461-462
        - 1996-1997, 461; omslag
        - 1997-1998, 462; pak
      - Beantwoorden van kamervragen van diverse kamerleden 1996-1997, 463; omslag
      - Deelname aan de oprichting van een Europees Scholen Netwerk en Website (EUN) 1997, 464; pak
      - Oprichting en functioneren van de Stichting Computerbemiddeling Onderwijs 1996-1998, 465-466
        - Oprichting van de Stichting 1996, 465; omslag
        - Vergaderstukken en voortgang van de Stichting 1996-1998, 466; pak
      - Organisatie van het ICT Project 1997-1998, 467-468
        - 1997, 467; pak
        - 1998, 468; omslag
      - Totstandkoming Beleidsnotitie ICT in Onderwijs 1996-1997, 469; omslag
      - Totstandkoming voortgangsrapportages 1996-1998, 470-473
        - 1996 - 1997, 470; omslag
        - 1998 feb. 03 - 16, 471; pak
        - 1998 feb. 17 - juni 09, 472; pak
        - 1998 juni 10 - 22, 473; omslag
      - Totstandkoming bestek tot het leveren van een landelijke transportdienst en internet dienstverlening 1997, 474; omslag
      - Totstandkoming en invulling van het Actieplan voor Informatie- en Communicatie Technologie in het onderwijs tot 2002: Investeren in Voorsprong 1997, 475-476
        - 1997 feb. 07 - mrt. 12, 475; pak
        - 1997 mrt. 18 - mei 30, 476; pak
      - Totstandkoming van het implementatieplan 1997, 477; pak
      - Totstandkoming van de brief aan scholen inzake het deelnemen aan de ICT impuls 1997-1998, 478; omslag
      - Transportdiensten (transporteren van documenten en berichten langs elektronische weg) voor het onderwijsveld 1996-1998, 479-481
        - 1996 jan. - juni, 479; pak
        - 1996 juli - aug., 480; pak
        - 1996 sep. - 1998 mrt., 481; omslag
      - Rapportages inzake de financiële voortgang van het project, alsmede het voorbereiden van bestedingsplannen 1997-1998, 482-484
        Nota bene: Datering sluit niet goed op elkaar aan
        - Bestedingsplannen 1997-1998, 482; omslag
        - Correspondentie inzake de financiële gevolgen 1997-1998, 483; omslag
        - Begrotingsvoorbereiding en financiële correspondentie 1998, 484; pak
      - Voorbereiding tot het laten ontwikkelen van een ICT monitoringsysteem 1997-1998, 485; omslag
      - Voorbereiding van het EduNet pilot-project 1997-1998, 486; omslag
      - Voorbereiden externe audit op het actieplan Investeren in Voorsprong 1998, 487; pak
      - Vergaderstukken van het Afstemmingsberaad ICT 1996-1997, 488-489
        - 1996, 488; omslag
        - 1997, 489; omslag
      - Vergaderstukken van de Projectgroep Informatie- en Communicatie-Technologie Onderwijs (PICTO) 1996-1998, 490-502
        - 1996 mrt. 01 - sep. 06, 490; omslag
        - 1996 sep. 20 - dec. 19, 491; omslag
        - 1997 jan. 01 - aug. 15, 492; pak
        - 1997 aug. 22 - sep. 12, 493; pak
        - 1997 sep. 09 - okt. 17, 494; pak
        - 1997 okt. 31 - dec. 19, 495; omslag
        - 1998 jan. 09 - feb. 26, 496; omslag
        - 1998 mrt. 06 - mrt. 27, 497; pak
        - 1998 apr. 03 - apr. 17 (deel 1), 498; pak
        - 1998 apr. 17 (deel 2) - apr. 29, 499; pak
        - 1998 mei 15 - juni 05, 500; pak
        - 1998 juni 19 - juni 26, 501; omslag
        - Bijlagen bij de vergaderstukken (onder andere het plan van aanpak) 1996-1998, 502; omslag
      - Vergaderstukken van de Interdepartementale Klankbordgroep ICT in het Onderwijs 1997-1998, 503-505
        - 1997 aug. 29 - dec. 10, 503; omslag
        - 1998 jan. 19 - apr. 29, 504; pak
        - 1998 mei 07 - juli 02, 505; omslag
      - Vergaderstukken van de Vaste Kamercommissie voor Onderwijs, Cultuur en Wetenschappen over het actie- en implementatieplan 1997-1998, 506-509
        Nota bene: Datering sluit niet altijd goed aan
        - 1997 feb. - juli, 506; pak
        - 1997 aug. - okt., 507; omslag
        - 1997 sep. - 1998 mei, 508; pak
          Nota bene: Bevat tevens overleg met de Tweede Kamer
        - 1998 mrt. - juli, 509; omslag
      - Vergaderstukken van het periodiek overleg met de bewindslieden 1997-1998, 510-514
        - 1997 jan. - sep., 510; omslag
        - 1997 okt. - dec., 511; pak
        - 1998 jan. - mrt., 512; pak
        - 1998 apr., 513; pak
        - 1998 mei, 514; omslag
      - Vergaderstukken van de Stuurgroep ICT in Onderwijs 1998, 515; pak
    - Stukken betreffende het rapporteren over de stand van zaken inzake het millenniumvraagstuk (het Millenniumproject), 1996-2000; 516-523
      - Plan van aanpak jaar 2000-probleem 1996-1999, 516; pak
      - Millenniumrapportages 1997-1999, 517; pak
      - Eindrapportages herimplementatie informatiesystemen 1998-1999, 518; pak
      - Rapportages testen 1998-1999, 519; pak
      - Voortgangrapportages 1998-1999, 520; omslag
      - Draaiboek, crisiscentrum en bereikbaarheid 1999-2000, 521; pak
      - Evaluatie Millennium Project 1999-2000, 522; omslag
      - Verslagen van het risico-coördinatie-overleg 1999-2000, 523; pak
    - Stukken betreffende het begeleiden en evalueren van de pilot organisatieportretten BVE (Beroeps en Volwassenen Educatie) -onderwijsinstellingen, 1997-1998; 524; pak
    - Stukken betreffende het uitvoeren en (laten) evalueren van het Project Werkplek2002 inhoudende de overgang naar een nieuwe werkplekstandaard, 1997-2002; 525-534
      - Circulaire en communicatieplan aan de medewerkers inzake de overgang van het departement naar de nieuwe werkplekstandaard WP2002 1998, 525; omslag
      - Totstandkoming plan van aanpak 1998, 526; omslag
      - Evaluatie naar het gebruik van communicatiefaciliteiten bij interne en externe communicatie binnen het ministerie 1997-1999, 527; omslag
      - Vergaderstukken van het Projectoverleg Werkplekstandaard (WPS) 2002 1998-1999, 528-530
        - 1998 mei - juni 15, 528; omslag
        - 1998 juni 29 - aug., 529; omslag
        - 1998 sep. - 1999, 530; omslag
      - Evaluatie van de nieuwe werkplek bij de diverse directies 1998-1999, 531; omslag
      - Evaluatie van de nieuwe werkplek bij de diverse directies en de pilot migratie 1998-1999, 532; omslag
      - Het voorbereiden en uitvoeren van het project Werkplekstandaard WPS2002.2 (vervolg-editie) 2001-2002, 533-534
        - Nieuwe werkplek deel 1 2001, 533; pak
        - Nieuwe werkplek deel 2 2001-2002, 534; omslag
    - Stukken betreffende het optimaliseren van het beheer van de informatievoorziening binnen de dienst door middel van het Project Beheer, 1998; 535; omslag
    - Stukken betreffende het invoeren van een nieuw zoeksysteem met behulp van het Project IZI Implementatie Zoekmachine ten behoeve van Informatiebronnen OCenW, 1998-2001; 536; pak
    - Stukken betreffende het coördineren en bewaken van de voortgang van het Project Invoering van de Wet Bescherming Persoonsgegevens (WBP), 1998-2002; 537-540
      - Instelling en plan van aanpak van de projectorganisatie die de invoering van de Wet Bescherming Persoonsgegevens gaat begeleiden 1998-2002, 537; pak
      - Rapportage Toekomstbeeld Toezichtstructuur WBP door Ordina BV 2000-2002, 538; omslag
      - Evaluatie van het project inzake implementatie van de Wet Bescherming Persoonsgegevens 2001-2002, 539; pak
      - Procedure meldingen tijdens migratieperiode van Wet Persoonsregistraties naar de nieuwe Wet Bescherming Persoonsgegevens 2001-2002, 540; omslag
    - Stukken betreffende het coördineren van het project tot het saneren van de boeken- en tijdschriftencollectie door Ingressus, 2000-2004; 541-542
      - 2000-2003, 541; pak
      - 2001-2004, 542; omslag
        Nota bene: Met evaluatie
- Gedeponeerd archief; Project Invoering Onderwijsnummer (PION)-, 9
  - Stukken betreffende het voeren van overleg met de Directie Wetenschappelijk Onderwijs over de verschillen tussen de regeling Centraal Register Inschrijving Hoger Onderwijs (CRIHO) en Basisregister OnderwijsNummer (BRON), 1998-2001; 543; omslag
  - Stukken betreffende het voeren van overleg over de doorstart in januari 2000 van het PION, 1999-2002; 544; pak
  - Stukken betreffende het voeren van overleg tussen de Directie Beroepsonderwijs en Volwasseneneducatie (BVE) en de BVE-Raad over de invoering van het Onderwijsnummer in de BVE-sector, 1999-2002; 545; omslag
  - Stukken betreffende het voeren van overleg met de Directie Hoger Beroepsonderwijs (HBO) over de HONKslag-notitie: 'Nadere uitwerking quick-scan Onderwijsnummer', 2000-2001; 546; omslag
  - Stukken betreffende het voeren van overleg met het Centraal Bureau voor de Statistiek (CBS) over het Onderwijsnummer, 2000-2001; 547; omslag
  - Stukken betreffende het voeren van overleg over de adviezen van de Registratiekamer aan OCenW over de ontwerp-nota inzake wijziging van het wetsvoorstel tot wijziging van enkele onderwijswetten in verband met de invoering van persoonsgebonden nummers in het onderwijs, 2000-2001; 548; pak
  - Stukken betreffende het voorbereiden van het communicatief traject voor de invoering van het Onderwijsnummer in het Voortgezet Onderwijs (VO), 2000-2001; 549; omslag
  - Vergaderstukken van het periodiek overleg van de portefeuillehouder dhr. Scholten met de projectstaf Project Invoering Onderwijsnummer (PION), 2000-2001; 550; pak
  - Stukken betreffende het plannen van activiteiten, alsmede het tussentijds evalueren van het Project Invoering Onderwijsnummer in het Voortgezet Onderwijs (VO), 2000-2002; 551; pak